臺灣宜蘭地方法院刑事判決
111年度訴字第105號
公  訴  人  臺灣宜蘭地方檢察署檢察官
被      告  練元浚


上列被告因違反洗錢防制法等案件，經檢察官葉怡材追加起訴（
111年度偵字第1504號），本院判決如下：
    主  文
本件公訴不受理。
    理  由
一、追加起訴意旨略以：被告練元浚知悉金融機構帳戶為個人信
    用之表徵，具有一身專屬性質，且在金融機構開立帳戶並無
    特殊條件限制，任何人均可至不同金融機構申請開立多數帳
    戶使用，又依其智識程度及相當之社會經驗，應知悉依一般
    正常交易，多使用自身帳戶收取款項，以降低轉手風險並杜
    爭議，殆無使用他人帳戶收取匯款後，再由提供帳戶之人提
    領款項另以他法為交付之必要，故倘先借用帳戶收取款項，
    再依指示提領款項交付，即可能係為他人提領、收取詐欺等
    犯罪贓款之行為（即俗稱之「車手」），竟與真實姓名、年
    籍不詳綽號「阿瑞」之詐欺集團成員（無證據證明為3人以
    上），共同基於詐欺取財以及掩飾、隱匿特定犯罪所得去向
    之洗錢犯意聯絡，於民國109年9月、10月間，在不詳地點，
    將其所申辦之中華郵政股份有限公司帳號000-000000000000
    00號、中國信託銀行帳號000-000000000000號等帳戶資料交
    予「阿瑞」作為人頭帳戶使用，並擔任車手，每提領新臺幣
    （下同）1萬元，即可取得1千元之報酬。嗣前開詐騙集團之
    不詳成員取得前開本案帳戶後，即附表一所示時間、方式，
    對謝天麟施用詐術，致謝天麟陷於錯誤，於附表一所示時間
    ，依指示匯款如附表一所示金額至上揭中國信託銀行帳戶內
    ，練元浚再於附表二所示時間，於不詳地點，提領如附表二
    所示金額交給「阿瑞」，並當場依上揭報酬計算方式領取現
    金作為報酬。因認被告涉犯刑法第339條第1項之詐欺取財、
    洗錢防制法第14條第1項之洗錢等罪嫌等語。
二、按於第一審辯論終結前，得就與本案相牽連之犯罪或本罪之
    誣告罪，追加起訴，刑事訴訟法第265條第1項定有明文。故
    於第一審言詞辯論終結後，始就與本案相牽連之他罪追加起
    訴，於法顯屬不合。又起訴之程序違背規定者，應諭知不受
    理之判決，並得不經言詞辯論為之，刑事訴訟法第303條第1
    款、第307條分別亦有明文。
三、經查，本件檢察官雖以本案追加起訴之犯罪事實與本院110
    年度訴字第383號案件（起訴案號：110年度偵字第3830號）
    ，具有一人犯數罪之相牽連關係，因而追加起訴。惟本院11
    0年度訴字第383號案件，業經本院於111年3月16日辯論終結
    ，有上開案件之審判筆錄1份在卷可憑，而本件追加起訴係
    於111年3月17日繫屬本院，此有臺灣宜蘭地方檢察署111年3
    月16日宜檢嘉宇111偵1504字第1119004612號函及其上本院
    收件戳章1份附卷足稽。準此，本案追加起訴時，本院110年
    度訴字第383號案件既已言詞辯論終結，則本案追加起訴之
    程序自屬違背規定。揆諸上開法條規定，本件爰不經言詞辯
    論，逕為諭知不受理之判決。
據上論斷，應依刑事訴訟法第303條第1款、第307條，判決如主
文。
中　　華　　民　　國　　111 　年　　3 　　月　　30　　日
                  刑事第二庭審判長法  官  黃永勝
　　　　　　　　　　　　　　　　　法  官  陳盈孜 
　　　　　　　　　　　　　　　　　法  官  劉致欽
以上正本證明與原本無異。
如不服本判決，應於收受送達後20日內向本院提出上訴書狀，並
應敘述具體理由。其未敘述上訴理由者，應於上訴期間屆滿後20
日內向本院補提理由書（均須按他造當事人之人數附繕本）「切
勿逕送上級法院」。
                                  書記官 魏翊洳
中　　華　　民　　國　　111 　年　　3 　　月　　30　　日
附表一：
告訴人/匯款人 詐騙方式 匯款時間 匯入/存入 帳戶 匯款金額 謝天麟 不詳詐欺集團成員於119年11月17日某時許，透過通訊軟體LINE邀請謝天麟註冊「雷特國際」假投資網站參與投資，致謝天麟誤信「雷特國際」投資網站為真而陷於錯誤，依指示匯款至練元浚名下之中國信託銀行帳戶內，惟嗣後詐欺集團成員失聯，「雷特國際」投資平台亦無法連線，始悉受騙。 110年1月5日凌晨2時28分許 中國信託銀行帳號000-000000000000號 10萬元   110年1月5日凌晨2時28分許 中國信託銀行帳號000-000000000000號 10萬元   110年1月6日凌晨1時48分許 中國信託銀行帳號000-000000000000號 10萬元   110年1月6日凌晨1時49分許 中國信託銀行帳號000-000000000000號 3萬元   110年1月6日15時25分許 中國信託銀行帳號000-000000000000號 7萬元   總計：40萬元                                                     
附表二：
編號 提領/轉帳時間 提領/轉帳帳戶 提領/轉帳金額 1 110年1月5日凌晨2時28分許、110年1月5日凌晨2時29分許 謝天麟匯入20萬元至練元浚名下中國信託銀行帳號000-000000000000號帳戶，練元浚將其中10萬元轉帳至其名下之中華郵政股份有限公司帳號000-00000000000000號內後提領完畢，其餘10萬元則直接自上揭中國信託銀行以3萬元、7萬元之額度提領完畢。 20萬元 2 110年1月6日凌晨1時49分許 練元浚將謝天麟匯入其名下中國信託銀行帳號000-000000000000號之13萬元，其中12萬元直接提領完畢，其餘1萬元則先轉帳至其名下中華郵政股份有限公司帳號000-00000000000000號內後提領完畢。 13萬元 3 110年1月6日15時26分許、110年1月6日15時32分許、110年1月6日15時33分許 練元浚將告訴人匯入其名下中國信託銀行帳號000-000000000000號之7萬元，先轉帳至其名下中華郵政股份有限公司帳號000-00000000000000號內後提領完畢。 7萬元 總計 40萬元